【裁判字號】    95,上訴,880
【裁判日期】    950822
【裁判案由】    強盜等
【裁判全文】
臺灣高等法院高雄分院刑事判決         95年度上訴字第880號
上  訴  人  臺灣高雄地方法院檢察署檢察官
被      告  子○○
                    （現另案於臺灣高雄監獄執行中）
指定辯護人  本院公設辯護人丙○○
上列上訴人因被告強盜等案件，不服臺灣高雄地方法院94年度訴
字第4361號中華民國95年3 月16日第一審判決（起訴案號：臺灣
高雄地方法院檢察署94年度偵字第21668 號），提起上訴，本院
判決如下：
    主  文
原判決撤銷。
子○○連續攜帶兇器毀壞安全設備於夜間侵入住宅竊盜，累犯，
處有期徒刑貳年拾月。扣案手電筒壹支、彈弓壹個及彈珠壹盒均
沒收之。
    事  實
一、子○○前因竊盜案件，經臺灣高雄地方法院以90年度易字第
    3186號判處有期徒刑1 年確定，於民國93年7 月31日執行完
    畢。惟其未能警惕，復基於意圖為自己不法所有之概括犯意
    ，連續於如附表所示時、地，以如附表所示行竊手法，竊取
    如附表所示被害人所有之如附表所示財物。嗣於如附表編號
    12所示之時、地，竊得己○○所有之如附表編號12所示之財
    物後，逃逸時，為己○○發現追捕，始循線查悉上情，並扣
    押子○○所有供行竊所用之手電筒1 支、彈弓1 個及彈珠1
    盒。
二、案經庚○○、壬○○、寅○○、丑○○、戊○、己○○訴由
    高雄縣政府警察局仁武分局報告臺灣高雄地方法院檢察署檢
    察官偵查起訴。
    理  由
壹、證據能力部分：
一、按被告以外之人於偵查中向檢察官所為之陳述，除顯有不可
    信之情況外，得為證據，刑事訴訟法第159 條之1 第2 項定
    有明文。證人即被害人庚○○、壬○○、癸○○、寅○○、
    丑○○、卯○○、丁○○、戊○、辛○○、己○○於偵查中
    經具結向檢察官所為之陳述，均屬傳聞證據；惟現階段刑事
    訴訟法規定，檢察官代表國家偵查犯罪、實施公訴，依法其
    有訊問被告、證人及鑑定人之權，而實務運作時，檢察官偵
    查中向被告以外之人所取得之陳述，原則上均能遵守法律規
    定，不致違法取供，其可信度極高，且本案被告及辯護人並
    未提出有何顯不可信之情形，是依上開規定得為證據。
二、又按被告以外之人於審判外之陳述，雖不符同法第159 條之
    1 至第159 條之4 規定，而經當事人於審判程序同意作為證
    據，法院審酌該言詞陳述或書面陳述作成時之情況，認為適
    當者，亦得為證據；當事人、代理人或辯護人於法院調查證
    據時，知有同法第159 條第1 項不得為證據之情形，而未於
    言詞辯論終結前聲明異議者，視為有前項之同意，同法第15
    9 條之5 亦已明揭其旨。證人即被害人庚○○、乙○○、壬○○、癸○○、寅○○、丑○○、卯○○、丁○○、甲○○
    、戊○、辛○○、己○○於警詢之陳述，雖係被告以外之人
    於審判外所為之言詞陳述，係為傳聞證據，然檢察官、被告
    及辯護人於本院言詞辯論終結前均未聲明異議，且本院審酌
    證人即告訴人己○○等人於警詢所為陳述作成時之情況，無
    何不適當之情形，是依上開規定均得作為證據。
貳、實體部分：
一、被告子○○對其於附表編號1 至12所示時、地，以附表所示
    之手法，竊取如附表所示被害人所有之如附表所示財物之犯
    行，於原審及本院審理時均坦承不諱，核與各被害人即庚○○、乙○○、壬○○、癸○○、寅○○、丑○○、卯○○、
    丁○○、甲○○、戊○、辛○○、己○○等分別於警詢及偵
    查時指訴失竊之情節相符，並有高雄縣政府警察局仁武分局
    94年9 月22日扣押筆錄、扣押物品目錄表各1 紙，贓物認領
    保管單2 紙及查獲照片16張附卷可按，復有被告行竊所用之
    工具手電筒1 支、彈弓1 個及彈珠1 盒扣案可稽，堪認被告
    之自白與事實相符。本件事證明確，被告所為如附表編號1
    至12所示之犯行，堪以認定，應予依法論科。
二、按刑法第321 條第1 項第3 款之攜帶兇器竊盜罪，係以行為
    人攜帶兇器竊盜為其加重條件，此所謂兇器，其種類並無限
    制，凡客觀上足對人之生命、身體、安全構成威脅，具有危
    險性之兇器均屬之，且祇須行竊時攜帶此種具有危險性之兇
    器為已足，並不以攜帶之初有行兇之意圖為必要（最高法院
    79年台上字第5253號判例意旨可資參照）。本件被告如附表
    所示行竊所用之螺絲起子1 支及彈弓1 個，其中螺絲起子雖
    已遺失而未扣案，但其既足以破壞門鎖、窗戶，彈弓可用以
    彈射硬物並破壞窗戶，自均屬足以殺傷人生命、身體之器械
    ，顯為具有危險性之兇器無訛。是核被告如附表編號1 所為
    ，係犯刑法第321 條第2 項、第1 項第2 款之加重竊盜未遂
    罪；如附表編號2 所為，係犯刑法第321 條第1 項第1 款之
    加重竊盜罪；如附表編號3 所為，刑法第321 條第1 項第2
    款、第3 款之加重竊盜罪及刑法第306 條第1 項之無故侵入
    他人住宅罪；如附表編號4 所為，係犯刑法第321 條第1 項
    第1 款、第2 款之加重竊盜罪；如附表編號5 所為，係犯刑
    法第321 條第1 項第2 款、第3 款之加重竊盜罪；如附表編
    號6 、11所為，均係犯刑法第321 條第2 項、第1 項第1 款
    、第2 款、第3 款之加重竊盜罪；如附表編號7 、8 、10、
    12所為，均係犯刑法第321 條第1 項第1 款、第2 款、第3
    款之加重竊盜罪；如附表編號9 所為，係犯刑法第321 條第
    2 項、第1 項第2 款、第3 款之加重竊盜罪；被告於附表編
    號3 所犯上開加重竊盜罪及無故侵入他人住宅罪間，有方法
    結果之牽連關係，應依修正前刑法第55條之規定，從一重之
    加重竊盜罪處斷；被告先後12次加重竊盜犯行，均時間緊接
    ，手法相同，並觸犯構成要件相同之罪，顯係基於概括犯意
    反覆為之，為連續犯，應依修正前刑法第56條之規定，以一
    情節較重之攜帶兇器、毀壞安全設備、於夜間侵入住宅竊盜
    罪論，並加重其刑。告訴人己○○告訴無故侵入住宅部分，
    其罪質已包含於夜間侵入住宅竊盜之中，故無庸另成立刑法
    第306 條第1 項之無故侵入他人住宅罪，附此敘明。被告前
    因竊盜案件，經臺灣高雄地方法院以90年度易字第3186號判
    處有期徒刑1 年確定，於民國93年7 月31日執行完畢，有臺
    灣高等法院被告前案紀錄表1 份可查，其於有期徒刑執行完
    畢後5 年之內，再犯本件有期徒刑以上之罪，為累犯，應依
    法遞加重其刑。又被告行為後，94年2 月2 日修正公布之刑
    法，自95年7 月1 日施行，修正後之刑法刪除第55條關於牽
    連犯、第56條連續犯及第322 條常業竊盜罪之規定。本件被
    告於附表編號3 所犯上開加重竊盜罪及無故侵入他人住宅罪
    間，具有牽連犯之關係，依修正前即行為時之規定，應從一
    重之加重竊盜罪處斷；依修正後之刑法既已刪除牽連犯之規
    定，則所犯上述二罪應依數罪併罰之規定分論併罰。另刪除
    連續犯之規定，雖非犯罪構成要件之變更，但顯已影響行為
    人刑罰之法律效果，自屬法律有變更，本件被告依修正前即
    行為時連續犯之規定，以一加重竊盜罪論，依修正後之刑法
    既已刪除連續犯之規定，則被告所犯上述十二罪應依數罪併
    罰之規定分論併罰。再依修正後刪除常業竊盜罪之規定，被
    告所犯上述十二罪應依數罪併罰之規定分論併罰；綜合上開
    刪除牽連犯、連續犯及常業竊盜罪比較新、舊法之結果，修
    正後之規定並非較有利於被告，是依刑法第2 條第1 項前段
    之規定，仍應適用較有利於被告之行為時法律即舊法論以牽
    連犯及連續犯（最高法院95年第8 次刑事庭會議決議參照）
    ，附此敘明。
三、公訴意旨雖認被告以竊盜為常業，有犯罪之習慣，並認應依
    竊盜犯贓物犯保安處分條例第3 條第1 項第1 、2 款之規定
    ，為強制工作之宣告等語。惟按：刑法上所謂「常業」，指
    反覆以同種類行為為目的之社會活動之職業性犯罪而言，至
    於犯罪所得之多寡，是否恃此犯罪為唯一之謀生職業，則非
    所問（最高法院85年台上字第510 號判例意旨、89年台上字
    第2916號判決意旨參照）。故常業犯就其犯意而言，係以同
    一犯罪行為恃以維生之意思，反覆為之，具有同一不變犯意
    之連續性，就其犯罪行為客體內涵觀察，客觀上必須具有相
    當時間之連續性及可確定性，足以為生活之職業者，而非僅
    為偶發、短暫性，不足為生活之職業者，即足當之，至於犯
    罪當時有無其他職業、犯罪時間之長短或所得多寡，並不影
    響其為常業犯之認定（最高法院93年度台上字第4967號判決
    意旨亦足資參照）。查本件被告雖有竊盜前科，且本案又係
    連續12次竊取他人財物，惟本案12次竊盜，被告係於約僅於
    20日之期間內緊密為之，雖有反覆性，但實為短暫性，客觀
    上尚難認有「相當時間之連續性及可確定性」，雖被告自承
    當時並無職業，但職業之有無，僅為判斷是否具備「常業性
    」之參考，並非唯一依據。另被告於原審審理時陳稱其本有
    鐵工之工作，因其老闆「董仔」積欠薪水，無力扶養2 名小
    孩，遂鋌而走險，觸犯本件之罪，並提出93年9 月1 日起任
    職「尚萬全」公司在職證明書1 紙為憑（見原審卷第46頁）
    ，堪認被告本件犯行具有「偶發性」，尚難認其有犯罪之習
    慣，亦難認其有以竊盜為常業而恃以維生之意思，故尚難論
    以常業竊盜罪，惟其竊盜之基本事實既屬同一，爰依法變更
    起訴法條。又保安處分中之強制工作，旨在對嚴重職業性犯
    罪及欠缺正確工作觀念或無正常工作因而習慣犯罪者，強制
    其從事勞動，學習一技之長及正確之謀生觀念，使其日後重
    返社會，能適應社會生活，惟被告有正當之職業，亦正常工
    作，已如前述，並非長期遊蕩懶散而無正確工作觀念之人，
    故應無施以強制工作之必要，併此敘明。
四、公訴意旨又認：被告於94年9 月22日晚間7 時45分許，在高
    雄縣仁武鄉○○村○○街5 號前，攜帶彈弓，從窗戶處侵入
    住宅，竊得1,745 元、戒指2 只，得手後逃逸時，為己○○
    所發現，為脫免逮捕，以手腳掙扎時致己○○膝蓋擦傷，因
    認被告係犯刑法第329 條之準強盜罪嫌云云，並以證人即告
    訴人己○○之證述為其憑據。
（一）按刑法第329 條所稱竊盜或搶奪，因防護贓物、脫免逮捕
      或湮滅罪證，而當場施以強暴脅迫者，以強盜論，此之所
      謂當場施強暴，固不以致使被害人不能抗拒為要件（最高
      法院91年度台上字第5778判決意旨參照）。惟若行為人僅
      有強力排除猛拖之被動行為，尚難認為有積極暴行而達於
      強暴、脅迫之程度（最高法院43年台上字第670 號、45年
      台上字第1517號判決意旨參照）。亦即準強盜罪之成立，
      不但行為人有當場之積極施暴行為，且其行為已足造成被
      害人心理上或生理上之被強制狀態者，始足當之，若行為
      人僅於他人為逮捕時，而為單純之掙脫行為，因無對逮捕
      者積極為施暴行為，且其行為亦不足以造成被害人之心理
      上或生理上之被強制狀態，即難謂已該當於準強盜之犯行
      。
（二）被告坦承有在附表編號12所示時、地行竊之事實，已如上
      述，惟堅詞否認有何準強盜之犯行，辯稱：當時我在被害
      人家中偷竊，被害人回來，我會害怕我就跑出去，被害人
      追出來時，把我撲倒在地，被害人雙手勒住我的脖子，當
      時我快不能呼吸，所以我才掙扎並要被害人放開我，我不
      會反抗，當時被害人穿著短褲，我不知道被害人是否把我
      撲倒時受傷的等語。經查：證人即告訴人己○○於原審審
      理中結證：我從被告背後抱住他，當時很混亂，我抓被告
      時，被告要掙脫，我們有在地上打滾，我壓制住被告後，
      被告放棄逃跑，當時地面是柏油路面，可能是我們在地上
      打滾時，我膝蓋受傷；我雙手抱住他時，被告左右晃動想
      要睜開我的雙手，並出手推我雙手，我覺得被告沒有傷害
      我，所以不算攻擊我，我認為他只是要掙脫我而已等語（
      見原審第68至70頁），其所證述之情節與被告上開辯解互
      核相符，由此足見被告遭己○○抱住並在地面翻滾時，雖
      有掙扎、扭動之反應，但尚非以積極施暴行為攻擊己○○
      ，且己○○所受膝蓋擦傷及腳踝扭傷等傷害，亦不能確定
      係因被告掙扎時造成抑或係己○○為逮捕被告而向前撲倒
      在地時所造成，故被告應只有掙扎欲脫免逮捕的意念，並
      未對逮捕者有積極施暴之反抗或攻擊舉動，依據上開法條
      規定及判決意旨，被告上開行為與準強盜罪須具備強暴、
      脅迫行為之要件尚有未合，檢察官認被告涉犯刑法第329
      條之準強盜犯行，容有誤會，惟其竊盜之基本犯罪事實同
      一，爰就此部分變更起訴法條，附此敘明。
五、原審據以論處被告罪刑，固非無見；惟查：(一)被告所犯附表
    編號1 及3 至12加重竊盜犯行之論罪法條應如附表編號1 及
    3 至12所示之論罪法條，原審認附表編號1 所為，係犯刑法
    第320 條第1 項之普通竊盜罪；如附表編號4 所為，係犯同
    法第321 條第1 項第1 款之夜間侵入住宅竊盜罪；如附表編
    號3 所為，係犯同法第321 條第1 項第3 款之攜帶兇器竊盜
    罪；如附表編號5 、6 、7 、8 、10、11、12所為，均係犯
    同法第321 條第1 項第1 、3 款之攜帶兇器夜間侵入住宅竊
    盜罪；如附表編號9 所為，係犯同法第320 條第3 項、第1
    項之普通竊盜未遂罪，尚有未洽。(二)被告行為後，刑法有關
    牽連犯及連續犯之規定，業於94年2 月2 日修正公布刪除，
    自95年7 月1 日施行，原審未及就有關牽連犯及連續犯之適
    用予以新舊法比較法，亦有未合。檢察官認被告應成立準強
    盜罪及常業竊盜罪，並予以宣告強制工作，指摘原判決不當
    ，雖無理由，已於前述，惟原判決既有上開可議之處，自應
    由本院將原判決撤銷改判。審酌被告正值青壯，本應奮發向
    上，力圖進取，竟多次行竊他人財物，擾亂社會安寧，影響
    社會治安，侵害民眾財產安全，情節尚非輕微，尤以犯罪手
    法多係攜帶兇器於夜間侵入他人住宅行竊，益增被害人恐懼
    心理，且行竊所得財物或證件或已丟棄，或已花用，多數未
    能償還被害人，未能彌補被害人之損害，行為自應受相當之
    刑事責難；惟另考量被告犯罪後已坦認犯行，非無悔意等一
    切情狀，量處如主文所示之刑。被告行竊所用之螺絲起子並
    未扣案，被告亦供陳業已丟棄，爰不予宣告沒收。另扣案手
    電筒1 支、彈弓1 個及彈珠1 盒，為被告所有供犯罪所用之
    物，已據被告供明無訛，應依刑法第38條第1 項第2 款規定
    宣告沒收。
六、被告子○○前於94年4 月8 日及94年7 月6 日因竊取他人財
    物，經臺灣台南地方法院以94年度易字第633 號案件，於94
    年8 月16日宣示判處有期徒刑1 年2 月，嗣被告及檢察官均
    未上訴而確定，有上開判決及台灣高等法院被告前案紀錄表
    各1 份在卷可查，是本案並非上開案件既判例效力所及，附
    此敘明。
據上論結，應依刑事訴訟法第369 條第1 項前段、第364 條、第
299 條第1 項前段、第300 條，刑法第2 條第1 項前段、修正前
第56條、第321 條第1 項第1 款、第2 款、第3 款、第306 條第
1 項、修正前第55條、第47條、第38條第1 項第2 款、刑法施行
法第1 條之1 ，判決如主文。
本案經檢察官陳新慶到庭執行職務。
中    華    民    國    95    年    8     月    22    日
            刑事第五庭  審判長法  官  曾永宗
                              法  官  任森銓
                              法  官  陳  箐
以上正本證明與原本無異。
檢察官如不服本判決應於收受本判決後10日內向本院提出上訴書
狀，其未敘述上訴理由者，並得於提起上訴後10日內向本院補提
理由書狀（均須按他造當事人之人數附繕本）「切勿逕送上級法
院」。
被告不得上訴。
中    華    民    國    95    年    8     月    22    日
                              書記官  魏文常
附錄本件判決論罪科刑法條：
中華民國刑法第306 條
（侵入住居罪）
無故侵入他人住宅、建築物或附連圍繞之土地或船艦者，處1 年
以下有期徒刑、拘役或3 百元以下罰金。
無故隱匿其內，或受退去之要求而仍留滯者，亦同。
中華民國刑法第321 條
（加重竊盜罪）
犯竊盜罪而有左列情形之一者，處6 月以上、5 年以下有期徒刑
：
一  於夜間侵入住宅或有人居住之建築物、船艦或隱匿其內而犯
之者。
二  毀越門扇、牆垣或其他安全設備而犯之者。
三  攜帶兇器而犯之者。
四  結夥三人以上而犯之者。
五  乘火災、水災或其他災害之際而犯之者。
六  在車站或埠頭而犯之者。
前項之未遂犯罰之。
附表：
┌──┬──────┬───────┬────┬────────┬─────┐
│編號│犯罪時間    │犯罪地點      │被害人  │行竊手法與所得財│所犯法條  │
│    │            │              │        │物（新台幣）    │          │
├──┼──────┼───────┼────┼────────┼─────┤
│1   │94年9月初某 │高雄縣仁武鄉仁│庚○○  │被告逾越圍牆、毀│刑法 §321│
│    │日下午4 時許│和村仁孝路88號│        │損窗戶、侵入住宅│III    │
│    │            │              │        │竊盜未遂。      │          │
│    │            │              │        │侵入住宅、毀損部│          │
│    │            │              │        │分未據告訴。    │          │
│    │            │              │        │                │          │
├──┼──────┼───────┼────┼────────┼─────┤
│2   │94年9月初某 │高雄市楠梓區右│乙○○  │被告於夜間侵入住│刑法 §321│
│    │日夜間某時  │昌街720號     │        │宅竊取新台幣（  │I      │
│    │            │              │        │下同）200 元。  │          │
├──┼──────┼───────┼────┼────────┼─────┤
│3   │94年9月4日下│高雄市楠梓區德│壬○○  │被告攜帶凶器螺絲│刑法 §321│
│    │午6時許     │祥路115號     │        │起子破壞鐵窗，侵│I    │
│    │            │              │        │入住宅，竊取黃金│刑法 §306│
│    │            │              │        │戒指2 只。      │I        │
│    │            │              │        │螺絲起子未扣案，│          │
│    │            │              │        │已遺失。        │          │
│    │            │              │        │毀損部分未據告訴│          │
├──┼──────┼───────┼────┼────────┼─────┤
│4   │94年9月10日 │高雄市楠梓區大│癸○○  │被告夜間侵入住宅│刑法 §321│
│    │夜間7時許   │學9街91號     │        │、逾越窗戶竊取3 │I    │
│    │            │              │        │、400元。       │          │
├──┼──────┼───────┼────┼────────┼─────┤
│5   │94年9月12日 │高雄縣岡山鎮台│寅○○  │被告攜帶凶器螺絲│刑法 §321│
│    │某時        │上里大仁路98號│        │起子破壞大門門鎖│I    │
│    │            │              │        │之安全設備，侵入│          │
│    │            │              │        │住宅，竊取1,100 │          │
│    │            │              │        │元及3 張健保卡、│          │
│    │            │              │        │身分證及信用卡各│          │
│    │            │              │        │1張 。證件均丟棄│          │
│    │            │              │        │，現金花費殆盡。│          │
│    │            │              │        │螺絲起子未扣案，│          │
│    │            │              │        │已遺失。        │          │
│    │            │              │        │毀損、侵入住宅部│          │
│    │            │              │        │分未據告訴。    │          │
├──┼──────┼───────┼────┼────────┼─────┤
│6   │94年9月12日 │高雄縣仁武鄉灣│丑○○  │被告攜帶凶器螺絲│刑法 §321│
│    │夜間8 時許  │內村仁忠路23號│        │起子破壞大門門鎖│III│
│    │            │              │        │之安全設備，夜間│          │
│    │            │              │        │侵入住宅竊盜未遂│          │
│    │            │              │        │。              │          │
│    │            │              │        │螺絲起子未扣案，│          │
│    │            │              │        │已遺失。        │          │
│    │            │              │        │毀損部分未據告訴│          │
│    │            │              │        │。              │          │
├──┼──────┼───────┼────┼────────┼─────┤
│7   │94年9月12日 │高雄縣鳥松鄉育│卯○○  │被告攜帶凶器螺絲│刑法 §321│
│    │夜間9 時20分│英街131號。   │        │起子破壞門鎖之安│I  │
│    │許          │              │        │全設備，夜間侵入│          │
│    │            │              │        │住宅，竊取現金12│          │
│    │            │              │        │,000 元 、手錶1 │          │
│    │            │              │        │只及金飾1 批。螺│          │
│    │            │              │        │絲起子未扣案，已│          │
│    │            │              │        │遺失，現金花用殆│          │
│    │            │              │        │盡。            │          │
│    │            │              │        │毀損部分未據告訴│          │
│    │            │              │        │。              │          │
├──┼──────┼───────┼────┼────────┼─────┤
│8   │94年9月13日 │高雄縣仁武鄉名│丁○○  │被告攜帶凶器彈弓│刑法 §321│
│    │夜間7 時40分│湖街27號。    │        │及彈珠打破車庫玻│I  │
│    │許          │              │        │璃及門鎖等安全設│          │
│    │            │              │        │備，持所有之手電│          │
│    │            │              │        │筒，夜間侵入住宅│          │
│    │            │              │        │，竊取手錶12只及│          │
│    │            │              │        │項鍊1 條。彈弓、│          │
│    │            │              │        │手電筒已扣案。毀│          │
│    │            │              │        │損部分未據告訴。│          │
│    │            │              │        │                │          │
│    │            │              │        │                │          │
├──┼──────┼───────┼────┼────────┼─────┤
│9   │94年9月14日 │高雄縣仁武鄉仁│甲○○  │被告攜帶凶器彈弓│刑法 §321│
│    │夜間10時。  │慈村仁慈路93號│        │及彈珠破壞窗戶竊│III  │
│    │            │              │        │盜未遂。        │          │
│    │            │              │        │彈弓已扣案。    │          │
│    │            │              │        │毀損部分未據告訴│          │
│    │            │              │        │。              │          │
├──┼──────┼───────┼────┼────────┼─────┤
│10  │94年9月17日 │高雄縣岡山鎮台│戊○    │被告攜帶凶器螺絲│刑法 §321│
│    │夜間7時許   │上里富貴路31號│        │起子破壞大門門鎖│I  │
│    │            │              │        │之安全設備，夜間│          │
│    │            │              │        │侵入住，宅竊取白│          │
│    │            │              │        │金戒指1 只、金戒│          │
│    │            │              │        │指2 只及金項鍊1 │          │
│    │            │              │        │條。            │          │
│    │            │              │        │毀損部分未據告訴│          │
│    │            │              │        │。              │          │
├──┼──────┼───────┼────┼────────┼─────┤
│11  │94年9 月20日│高雄市楠梓區藍│辛○○  │被告攜帶凶器螺絲│刑法 §321│
│    │夜間9 時許  │昌街398之10號 │        │起子破壞大門門鎖│III│
│    │            │              │        │之安全設備，夜間│          │
│    │            │              │        │侵入住宅竊盜未遂│          │
│    │            │              │        │。              │          │
│    │            │              │        │毀損部分未據告訴│          │
│    │            │              │        │。              │          │
├──┼──────┼───────┼────┼────────┼─────┤
│12  │94年9 月22日│高雄縣仁武鄉新│己○○  │被告攜帶凶器彈弓│刑法 §321│
│    │夜間7 時45分│龍街5號       │        │及彈珠，逾越窗戶│I  │
│    │許          │              │        │，夜間侵入住宅，│          │
│    │            │              │        │竊得1,745 元、戒│          │
│    │            │              │        │指2 只，得手後逃│          │
│    │            │              │        │逸時，為己○○發│          │
│    │            │              │        │現而查獲。      │          │
└──┴──────┴───────┴────┴────────┴─────┘


司法院資訊處製作；財團法人民間司法改革基金會備份。
